臺灣高等法院臺中分院刑事裁定　
111年度聲字第561號
聲  請  人  臺灣高等檢察署臺中檢察分署檢察官     
受  刑  人  劉曜成



上列聲請人因受刑人數罪併罰有二裁判以上，聲請定其應執行之
刑（聲請案號：111年度執聲字第193號），本院裁定如下：
    主  文
劉曜成因犯如附表所示各罪所處之刑，應執行有期徒刑拾年貳月
。
    理  由
一、聲請意旨略以：受刑人劉曜成因犯竊盜等罪，先後經判決確
    定如附表，數罪中雖有刑法第50條第1項但書所列情形，惟
    受刑人已請求檢察官聲請定應執行刑，有臺灣臺中地方檢察
    署刑法第50條第１項但書案件是否請求定應執行刑調查表足
    稽，應依刑法第50條第2項、第53條、第51條第5款規定，定
    其應執行之刑，爰依刑事訴訟法第477條第1項聲請裁定等語
    。
二、按「裁判確定前犯數罪者，併合處罰之。但有下列情形之一
    者，不在此限：一、得易科罰金之罪與不得易科罰金之罪。
    二、得易科罰金之罪與不得易服社會勞動之罪。三、得易服
    社會勞動之罪與不得易科罰金之罪。四、得易服社會勞動之
    罪與不得易服社會勞動之罪。前項但書情形，受刑人請求檢
    察官聲請定應執行刑者，依第51條規定定之」，刑法第50條
    定有明文，是以，合於數罪併罰之數罪，有刑法第50條第1
    項但書所列情形，須經受刑人請求檢察官聲請，始得依刑法
    第51條之規定定其應執行之刑。
三、次按數罪併罰，有二裁判以上者，依第51條之規定，定其應
    執行之刑；又數罪併罰，分別宣告其罪之刑，如宣告多數有
    期徒刑者，於各刑中之最長期以上，各刑合併之刑期以下，
    定其刑期，但不得逾30年，刑法第53條、第51條第5款亦有
    明文規定。又按法律上屬於自由裁量之事項，有其外部性界
    限及內部性界限，並非概無拘束。依據法律之具體規定，法
    院應在其範圍選擇為適當之裁判者，為外部性界限；而法院
    為裁判時，應考量法律之目的，及法律秩序之理念所在者，
    為內部性界限。法院為裁判時，二者均不得有所踰越（最高
    法院80年台非字第473號判例意旨可資參照）。是以數罪併
    罰，有二裁判以上，定其應執行之刑時，固屬於法院自由裁
    量之事項，然仍應受前揭外部性界限及內部性界限之拘束。
四、經查，受刑人劉曜成因犯如附表所示竊盜等案件，經臺灣臺
    北地方法院、臺灣士林地方法院、臺灣新竹地方法院、臺灣
    新北地方法院、臺灣臺中地方法院、臺灣苗栗地方法院、臺
    灣桃園地方法院、臺灣高雄地方法院、本院先後判處如附表
    所示之刑，均經確定在案，此有如附表所示之判決書及臺灣
    高等法院被告前案紀錄表各1份附卷可憑，而其中受刑人所
    犯如附表編號2、3、6、9、12、14、15、17、18、21、25至
    29、33至37所示之罪為不得易科罰金、不得易服社會勞動之
    罪，如附表編號1、4、5、7、8、10、11、13、16、19、20
    、22至24、30至32所示為得易科罰金、得易服社會勞動之罪
    ，依刑法第50條第1項但書之規定固不得併合處罰，然查受
    刑人已向檢察官聲請定應執行刑，有臺灣臺中地方檢察署11
    1年2月5日刑法第50條第1項但書案件是否請求定應執行刑調
    查表足稽（見本院卷第21至23頁）附卷可稽，而其中附表編
    號1至30所示之罪，經本院以110年度聲字第1871號裁定，定
    其應執行刑有期徒刑8年6月確定；附表編號31、32所示之罪
    ，經臺灣新北地方法院以110年度審易字第1284號判決，定
    其應執行刑有期徒刑7月確定；附表編號33至34所示之罪，
    經本院以110年度聲字第3045號裁定，定其應執行刑有期徒
    刑11月確定，附表編號35至37所示之罪，經臺灣新北地方法
    院以109年度審易字第1812號判決，定其應執行刑有期徒刑2
    年6月確定。是以本院定應執行刑，不得逾越刑法第51條第5
    款所定法律之外部界限，即不得重於如附表編號1至37所示
    各罪加計之總和外；亦應受內部界限之拘束，即不得重於上
    開裁判所定應執行刑有期徒刑8年6月、7月、11月、2年6月
    之總和。又定應執行刑，不僅攸關國家刑罰權之行使，於受
    刑人之權益亦有重大影響，除顯無必要或有急迫情形外，法
    院於裁定前，允宜予受刑人以言詞、書面或其他適當方式陳
    述意見之機會，程序保障更加周全。本院給予受刑人陳述意
    見之機會（見本院卷第327至329頁），並審酌受刑人所犯如
    附表編號1至37所示各罪之犯罪態樣、時間間隔、侵害法益
    ，考量各該罪合併後之不法內涵、罪責原則及合併刑罰所生
    之效果等情狀，暨考量自由裁量之範圍應受內部性界限之拘
    束及不利益變更禁止原則，避免本件定應執行刑後反較定應
    執行刑之前更不利於受刑人，爰定其應執行刑如主文所示。
五、爰依刑事訴訟法第477條第1項，刑法第50條第2項、第53條
    、第51條第5款，裁定如主文。
中　　華　　民　　國　　111 　年　　3　　月　　10　　日
            刑事第三庭  審判長法　官　楊  真  明
                              法　官　楊  欣  怡
                              法　官　邱  顯  祥     
以上正本證明與原本無異。
不得抗告。                      
                              書記官  陳  緯  宇 
　　　　　　　　　　　　　　　
中　　華　　民　　國　　111 　年　　3 　　月　　10　　日
附表：受刑人劉曜成定應執行刑案件一覽表
編號  1 2 3 罪名  竊盜  竊盜  竊盜 宣告刑  有期徒刑6月  有期徒刑7月 有期徒刑7月 犯罪日期  108.05.10  108.08.26 108.05.16 偵查(自訴)機關 年度案號  臺北地檢108年度偵字第15270號 士林地檢108年度偵字第14415號 新竹地檢108年度軍偵字第35號  最後事實審 法院 臺灣臺北地方法院 臺灣士林地方法院 臺灣新竹地方法院  案號 108年度審簡字 第1826號 108年度審易字 第2214號 108年度易字 第1053號  判決日期 108.10.31 109.02.07 109.03.13  確定 判決 法院 臺灣臺北地方法院 臺灣士林地方法院 臺灣新竹地方法院  案號 108年度審簡字 第1826號 108年度審易字 第2214號 108年度易字 第1053號  判決 確定日期 108.12.03 109.03.09 109.03.13 是否為得易科罰金之案件  得易科罰金 得易服社會勞動 不得易科罰金 不得易服社會勞動 不得易科罰金 不得易服社會勞 
編號  4 5 6 罪名  竊盜  竊盜  竊盜 宣告刑  有期徒刑6月 （3罪） 有期徒刑6月 （2罪） 有期徒刑9月 犯罪日期  108.04.30 108.05.15（2次） 108.06.28（2次） 108.09.29 偵查(自訴)機關 年度案號  士林地檢108年度偵字第9818、11789號 新北地檢108年度偵字第28105、29702號 新竹地檢108年度偵字第10720號  最後事實審 法院 臺灣士林地方法院 臺灣新北地方法院 臺灣新竹地方法院  案號 108年度審易字 第1988號 108年度審簡字 第1228號 108年度易字 第987號  判決日期 108.11.28 109.02.27 109.03.03  確定 判決 法院 臺灣士林地方法院 臺灣新北地方法院 臺灣新竹地方法院  案號 108年度審易字 第1988號 108年度審簡字 第1228號 108年度易字 第987號  判決 確定日期 109.04.06 109.04.07 109.04.13 是否為得易科罰金之案件  得易科罰金 得易服社會勞動 得易科罰金 得易服社會勞動 不得易科罰金 不得易服社會勞動 
編號  7 8 9 罪名  竊盜 竊盜 竊盜 宣告刑  有期徒刑4月 有期徒刑6月 有期徒刑7月 （2罪） 犯罪日期  108.09.29 108.09.25 108.06.28（2次）  偵查(自訴)機關 年度案號  新竹地檢108年度偵字第10720號 新北地檢108年度偵字第33403號 臺北地檢108年度偵字第18244號  最後事實審 法院 臺灣新竹地方法院 臺灣新北地方法院 臺灣臺北地方法院  案號 108年度易字 第987號 108年度審易字 第3466號 108年度審易字 第2676號  判決日期 109.03.03 109.02.21 109.01.20  確定 判決 法院 臺灣新竹地方法院 臺灣新北地方法院 臺灣臺北地方法院  案號 108年度易字 第987號 108年度審易字 第3466號 108年度審易字 第2676號  判決 確定日期 109.04.13 109.04.14 109.05.21 是否為得易科罰金之案件  得易科罰金 得易服社會勞動 得易科罰金 得易服社會勞動 不得易科罰金 不得易服社會勞動 
編號  10 11 12 罪名  竊盜 竊盜 竊盜 宣告刑  有期徒刑3月 有期徒刑4月 有期徒刑7月 （4罪） 犯罪日期  108.06.26至 108.06.28某時 108.06.28 108.08.22(2次） 108.08.27 108.08.31 偵查(自訴)機關 年度案號  臺北地檢108年度偵字第18244號 臺北地檢108年度偵字第18244號 臺北地檢108年度偵字第23387號、108年度偵字第24202號、108年度偵字第24537號  最後事實審 法院 臺灣臺北地方法院 臺灣臺北地方法院 臺灣臺北地方法院  案號 108年度審易字 第2676號 108年度審易字 第2676號 108年度審易字 第3202號  判決日期 109.01.20 109.01.20 109.01.31  確定 判決 法院 臺灣臺北地方法院 臺灣臺北地方法院 臺灣臺北地方法院  案號 108年度審易字 第2676號 108年度審易字 第2676號 108年度審易字 第3202號  判決 確定日期 109.05.21 109.05.21 109.05.21 是否為得易科罰金之案件  得易科罰金 得易服社會勞動 得易科罰金 得易服社會勞動 不得易科罰金 不得易服社會勞動 
編號  13 14 15 罪名  竊盜 竊盜 竊盜 宣告刑  有期徒刑3月 有期徒刑7月 （2罪） 有期徒刑8月  犯罪日期  108.08.22  108.05.17(2次) 108.10.15 偵查(自訴)機關 年度案號  臺北地檢108年度偵字第23387號、108年度偵字第24202號、108年度偵字第24537號 新竹地檢108年度偵字第11579、12055號 臺中地檢109年度偵字第3506號  最後事實審 法院 臺灣臺北地方法院 臺灣新竹地方法院 臺灣臺中地方法院  案號 108年度審易字 第3202號 108年度易字 第1077號 109年度易字 第821號  判決日期 109.01.31 109.04.27 109.04.30  確定 判決 法院 臺灣臺北地方法院 臺灣新竹地方法院 臺灣臺中地方法院  案號 108年度審易字 第3202號 108年度易字 第1077號 109年度易字 第821號  判決 確定日期 109.05.21 109.05.28 109.06.08 是否為得易科罰金之案件  得易科罰金 得易服社會勞動 不得易科罰金 不得易服社會勞動 不得易科罰金 不得易服社會勞動 
編號  16 17 18 罪名  竊盜 竊盜 竊盜 宣告刑  有期徒刑3月 有期徒刑8月  有期徒刑7月  犯罪日期  108.10.09  108.05.17 108.05.17 偵查(自訴)機關 年度案號  臺北地檢108年度偵字第29020號、第29330號、109年度偵字第420號、第436號 苗栗地檢109年度偵字第1153號 苗栗地檢109年度偵字第1153號  最後事實審 法院 臺灣臺北地方法院 臺灣苗栗地方法院 臺灣苗栗地方法院  案號 109年度易字 第236號 109年度易字 第361號 109年度易字 第361號  判決日期 109.06.02 109.07.08 109.07.08  確定 判決 法院 臺灣臺北地方法院 臺灣苗栗地方法院 臺灣苗栗地方法院  案號 109年度易字 第236號 109年度易字 第361號 109年度易字 第361號  判決 確定日期 109.07.07 109.08.06 109.08.06 是否為得易科罰金之案件  得易科罰金 得易服社會勞動 不得易科罰金 不得易服社會勞動 不得易科罰金 不得易服社會勞動 
編號  19 20 21 罪名  竊盜 竊盜 竊盜 宣告刑  有期徒刑6月 有期徒刑5月  有期徒刑1年  犯罪日期  108.10.25  108.08.26 108.08.15 偵查(自訴)機關 年度案號  桃園地檢109年度偵字第11283號 士林地檢109年度偵緝字第39號 士林地檢108年度偵字第16773號  最後事實審 法院 臺灣桃園地方法院 臺灣士林地方法院 臺灣士林地方法院  案號 109年度審易字 第1026號 109年度審簡字 第524號 109年度易字 第229號  判決日期 109.08.24 109.08.24 109.10.19  確定 判決 法院 臺灣桃園地方法院 臺灣士林地方法院 臺灣士林地方法院  案號 109年度審易字 第1026號 109年度審簡字 第524號 109年度易字 第229號  判決 確定日期 109.09.29 109.10.05 109.11.23 是否為得易科罰金之案件  得易科罰金 得易服社會勞動 得易科罰金 得易服社會勞動 不得易科罰金 不得易服社會勞動 
編號  22 23 24 罪名  竊盜 竊盜 竊盜 宣告刑  有期徒刑3月 有期徒刑6月 （2罪） 有期徒刑6月 (2罪）  犯罪日期  108.07.02  108.07.02(2次) 108.06.20(2次) 偵查(自訴)機關 年度案號  新北地檢108年度偵字第34039、34792號 新北地檢108年度偵字第34039、34792號 高雄地檢108年度偵字第19428號、108年度偵字第19938號、109年度偵字第2755號、109年度偵字第8267號  最後事實審 法院 臺灣新北地方法院 臺灣新北地方法院 臺灣高雄地方法院  案號 109年度審易字 第1821號 109年度審易字 第1821號 109年度審易字 第723號  判決日期 109.10.26 109.10.26 109.10.30  確定 判決 法院 臺灣新北地方法院 臺灣新北地方法院 臺灣高雄地方法院  案號 109年度審易字 第1821號 109年度審易字 第1821號 109年度審易字 第723號  判決 確定日期 109.12.02 109.12.02 110.01.19 是否為得易科罰金之案件  得易科罰金 得易服社會勞動 得易科罰金 得易服社會勞動 得易科罰金 得易服社會勞動 
編號  25 26 27 罪名  竊盜 竊盜 竊盜 宣告刑  有期徒刑7月   有期徒刑9月   有期徒刑8月   犯罪日期  108.06.20  108.06.20 108.06.20 偵查(自訴)機關 年度案號  高雄地檢108年度偵字第19428號、108年度偵字第19938號、109年度偵字第2755號、109年度偵字第8267號 高雄地檢108年度偵字第19428號、108年度偵字第19938號、109年度偵字第2755號、109年度偵字第8267號 高雄地檢108108年度偵字第19428號、108年度偵字第19938號、109年度偵字第2755號、109年度偵字第8267號  最後事實審 法院 臺灣高雄地方法院 臺灣高雄地方法院 臺灣高雄地方法院  案號 109年度審易字 第723號 109年度審易字 第723號 109年度審易字 第723號  判決日期 109.10.30 109.10.30 109.10.30  確定 判決 法院 臺灣高雄地方法院 臺灣高雄地方法院 臺灣高雄地方法院  案號 109年度審易字 第723號 109年度審易字 第723號 109年度審易字 第723號  判決 確定日期 110.01.19 110.01.19 110.01.19 是否為得易科罰金之案件  不得易科罰金 不得易服社會勞 不得易科罰金 不得易服社會勞 不得易科罰金 不得易服社會勞 
編號  28 29 30 罪名  竊盜 竊盜 竊盜 宣告刑  有期徒刑7月 (9罪) 有期徒刑8月 (4罪) 有期徒刑3月 (2罪) 犯罪日期  108.05.20前某日 108.05.21 108.07.17(5次) 108.08.14(2次) 108.05.21(2次) 108.05.28 108.07.17 108.05.20前某日 108.07.17前某日  偵查(自訴)機關 年度案號  臺中地檢108年度偵字第23191、25923、28504、29172、31104、32396號，追加起訴案號：108年度偵字第35349號 臺中地檢108年度偵字第23191、25923、28504、29172、31104、32396號，追加起訴案號：108年度偵字第35349號 臺中地檢108年度108年度偵字第23191、25923、28504、29172、31104、32396號，追加起訴案號：108年度偵字第35349號  最後事實審 法院 臺灣高等法院     臺中分院 臺灣高等法院  臺中分院 臺灣高等法院  臺中分院  案號 110年度上易字第257、265、266號 110年度上易字第257、265、266號 110年度上易字第257、265、266號  判決日期 110.04.27 110.04.27 110.04.27  確定 判決 法院 臺灣高等法院   臺中分院 臺灣高等法院   臺中分院 臺灣高等法院  臺中分院  案號 110年度上易字第257、265、266號 110年度上易字第257、265、266號 110年度上易字第257、265、266號  判決確定日期 110.04.27 110.04.27 110.04.27 是否為得易科罰金之案件  不得易科罰金 不得易服社會勞動 不得易科罰金 不得易服社會勞動 得易科罰金 得易服社會勞動 
編號  31 32 33 罪名  竊盜 竊盜 竊盜 宣告刑  有期徒刑3月  有期徒刑6月  有期徒刑7月 (2罪) 犯罪日期  108.09.211 108.09.21 108.05.21 108.08.14  偵查(自訴)機關 年度案號  新北地檢110年度偵字第3459號 新北地檢110年度偵字第3459號 臺中地檢109年度偵字第9366、10233號  最後事實審 法院 臺灣新北地方法院 臺灣新北地方法院 臺灣臺中地方法院  案號 110年度審易字第1284號 110年度審易字第1284號 109年度易字第3164號  判決日期 110.08.31 110.08.31 110.04.08  確定 判決 法院 臺灣新北地方法院 臺灣新北地方法院 臺灣臺中地方法院  案號 110年度審易字第1284號 110年度審易字第1284號 1109年度易字第3164號  判決確定日期 110.10.06 110.10.06 110.07.29  是否為得易科罰金之案件  得易科罰金 得易服社會勞動 得易科罰金 得易服社會勞動 不得易科罰金 不易服社會勞動 
編號  34 35 36 罪名  竊盜 竊盜 竊盜 宣告刑  有期徒刑7月  有期徒刑8月 （2罪）  有期徒刑7月 (2罪) 犯罪日期  108.05.21 108.08.15 108.09.23 108.09.23 108.11.08 偵查(自訴)機關 年度案號  臺中地檢109年度偵字第9366、10223號 新北地檢109年度偵字第816、5097、8914、16416 號 新北地檢109年度偵字第816、5097、8914、16416號  最後事實審 法院 臺灣高等法院     臺中分院 臺灣新北地方法院 臺灣新北地方法院  案號 110年度上易字第558號 109年度審易字第1812號 109年度審易字第1812號  判決日期 110.10.13 110.09.30 110.09.30  確定 判決 法院 臺灣高等法院   臺中分院 臺灣新北地方法院 臺灣新北地方法院  案號 110年度上易字第558號 109年度審易字第1812號 1109年度審易字第1812號  判決確定日期 110.10.13 110.11.25 110.11.25  是否為得易科罰金之案件  不得易科罰金 不得易服社會勞動 不易科罰金 不得易服社會勞動 不得易科罰金 不得易服社會勞動 
編號  37   罪名  竊盜   宣告刑  有期徒刑9月    犯罪日期  108.10.22    偵查(自訴)機關 年度案號  新北地檢109年度偵字第816、5097、8914、16416 號    最後事實審 法院 臺灣新北地方法院    案號 109年度審易字第1812號    判決日期 110.09.30    確定 判決 法院 臺灣新北地方法院    案號 1109年度審易字第1812號    判決確定日期 110.11.25    是否為得易科罰金之案件  不得易科罰金 不得易服社會勞動